臺灣屏東地方法院刑事判決　　　　　　　　　　　　　九十三年度訴字第七五七號
　　公　訴　人　臺灣屏東地方法院檢察署檢察官
　　被　　　告　甲○○　男　四.
右列被告因違反毒品危害防制條例案件，經檢察官提起公訴（九十三年度毒偵字第一
五八七號）及移送併辦（九十三年度毒偵字第一六七四、一七一一、二二六八號）暨
追加起訴，本院裁定改依簡式審判程序審理，判決如左：
     主  文
甲○○連續施用第一級毒品，處有期徒刑捌月，扣案含海洛因殘渣之夾鏈袋壹只、含
海洛因殘渣之注射針筒壹支沒收銷燬之，注射針筒壹支沒收；又施用第二級毒品，處
有期徒刑參月。應執行有期徒刑拾月，扣案含海洛因殘渣之夾鏈袋壹只、含海洛因殘
渣之注射針筒壹支沒收銷燬之，注射針筒壹支沒收。
     事  實  及  理  由
一、甲○○前因施用毒品案件，經觀察勒戒後，認無繼續施用毒品傾向，由臺灣屏東
    地方法院檢察署檢察官於民國九十三年四月二十七日，以九十三年度毒偵緝字第
    五八號為不起訴處分確定，仍不思戒除惡習，復於五年內基於施用第一級毒品海
    洛因之概括犯意，自九十三年七月十五日晚上十時許起至同年九月十八日十一時
    許止，連續在其屏東縣萬丹鄉○○村○○路五Ｏ八號住處，以注射針筒注射或將
    海洛因摻入香菸內點燃吸食之方式，施用第一級毒品海洛因多次；且另行起意，
    於九十三年九月四日上午十時許，在上開住處，以玻璃管燒烤之方式，施用第二
    級毒品甲基安非他命一次。嗣為警於（一）九十三年七月二十日十七時五十五分
　　許，在屏東縣萬丹鄉○○村○○路旁產業道路，為警查獲其所有且含海洛因殘渣
　  之夾鏈袋一只、含海洛因殘渣之注射針筒一支，且經其同意採尿送驗後，其尿液
    呈可待因、嗎啡陽性反應；（二）九十三年七月二十二日十五時五十分許，經警
    持搜索票至前開住處執行搜索時，當場扣得其所有且供施用海洛因所用之注射針
    筒一支，並經警對其採尿送驗而查獲；（三）九十三年九月六日十五時四十分許
    ，在屏東縣萬丹鄉○○村○○路八十號旁巷內，為警查獲；（四）九十三年九月
    十九日十九時十分許，為警經其同意採尿送驗而查獲。
二、以上各情，業經被告於本院審理時供述甚詳，復有前開查獲物品扣案可參，且被
　  告於前述（三）期日經員警所採集之尿液，經送驗結果，呈甲基安非他命、嗎啡
    陽性反應；於前述（一）（二）（四）期日經員警所採集之尿液，經送驗結果，
    呈嗎啡陽性反應；分別有長榮大學九十三年十月五日確認報告、屏東縣衛生局九
    十三年七月二十八日、同年七月二十九日、同年九月十四日、同年十月一日、屏
　  縣衛檢六字第九三Ｏ三Ｏ五、九三Ｏ三Ｏ九、九三Ｏ三七Ｏ、九三Ｏ三九三號煙
    毒及麻醉藥品類委託檢驗結果通知書各一紙在卷可稽；而扣案之疑含有海洛因殘
    渣之夾鏈袋一只、注射針筒一支，經屏東縣警察局屏東分局以聯勤二Ｏ四廠製造
    之煙毒品檢驗Ａ包試劑初步檢驗結果，呈嗎啡陽性反應，有該分局查獲涉嫌毒品
    危害防制條例毒品初步檢驗報告單一紙附卷可憑，足認被告上開不利於己之自白
    ，確與事實相符，應可採信。
三、核被告所為，係犯毒品危害防制條例第十條第一項、第二項施用第一級、第二級
    毒品罪。其於施用海洛因與甲基安非他命前持有海洛因與甲基安非他命犯行，各
    為其施用之高度行為所吸收，均不另論罪。被告多次施用海洛因之行為，時間緊
    接，觸犯構成要件相同之罪名，顯係基於概括犯意為之，應論以連續犯並加重其
    刑。而被告所犯之上述二罪，犯意各別，行為互異，應分論併罰之。至公訴人移
    然與已起訴部分，有連續犯之裁判上一罪關係，為起訴效力所及，本院自應一併
    審理，附此敘明。爰審酌被告曾因施用毒品經送勒戒處所施以觀察、勒戒後，仍
    未能戒斷其施用毒品之惡習，足見其陷溺已深，惟因施用毒品均僅係戕害其自己
    身心並無加害他人，犯罪後坦承犯行、態度尚稱良好等一切情狀，分別量處如主
    文所示之刑，並定其應執行刑。扣案之疑含有海洛因殘渣之夾鏈袋一只、注射針
　  筒一支，經屏東縣警察局屏東分局以聯勤二Ｏ四廠製造之煙毒品檢驗Ａ包試劑初
    步檢驗結果，呈嗎啡陽性反應，有該分局查獲涉嫌毒品危害防制條例毒品初步檢
    驗報告單一紙附卷可憑，其所含海洛因殘渣與該夾鏈袋、注射針筒已不可析離，
    應依毒品危害防制條例案件第十八條第一項前段規定沒收銷燬；另扣案之注射針
    筒一支，為被告所有，供犯罪所用之物，業據被告陳明在卷，應依刑法第三十八
    條第一項第二款規定，予以宣告沒收。
據上論斷，應依刑事訴訟法第二百九十九條第一項前段、第二百七十三條之一第一項
、第三百十條之二，毒品危害防制條例第十條第一項、第二項、第十八條第一項前段
，刑法第十一條、第五十六條、第五十一條第五款、第三十八條第一項第二款，判決
如主文。
本案經檢察官林津鋒到庭執行職務。
中      華      民      國      九十四      年     一     月    二十七  日
                                      臺灣屏東地方法院刑事第一庭
                                                法  官   黃聖涵
右正本證明與原本無異。
如不服本判決應於收受本判決送達後十日內向本院提出上訴書狀，其未敘述上訴理由
者，並得於提起上訴後十日內向本院補提理由書狀（均須按他造當事人之人數附繕本
 ）「切勿逕送上級法院」
                                                書記官   滕一珍
中      華      民      國      九十四      年     一      月   二十七  日
本案論罪科刑法條：
毒品危害防制條例第十條
施用第一級毒品者，處六月以上五年以下有期徒刑。
施用第二級毒品者，處三年以下有期徒刑。
